臺灣臺北地方法院刑事判決　　　　　　　　　　　　九十三年度訴字第一三０五號
　　公　訴　人　臺灣臺北地方法院檢察署檢察官
　　被　　　告　甲○○
　　選任辯護人　蔡明熙　律師
右列被告因違反毒品危害防制條例案件，經檢察官提起公訴（九十三年度偵字第一五
０七七號），本院判決如左：
    主    文
甲○○販賣第二級毒品，處有期徒刑柒年貳月。
扣案之第二級毒品安非他命壹大包（淨重佰零壹點壹捌公克，驗餘合計淨重佰零
壹點壹公克），沒收銷燬之；扣案之臺灣咖啡紙袋、臺灣咖啡紙盒各壹個、小夾鍊袋
陸拾伍個，均沒收。
    事    實
一、甲○○明知安非他命為公告查禁之第二級毒品，竟仍基於意圖營利而販賣第二級
    毒品安非他命之犯意，於民國九十三年八月中旬某日，在臺北縣中和市○○路與
    中和路附近之電玩店內，以新台幣（下同）十五萬元之低價向姓名、年籍均不詳
    ，綽號「龜仔」之成年男子購入第二級安非他命一大包（含外包裝袋共毛重三五
    二‧五０公克，淨重三０一‧一八公克，驗後淨重三０一‧一０公克），除部分
    預供己施用外，餘則擬伺機分裝轉售牟利。嗣於同年月十九日晚上十時許，未及
    分裝轉售前，即在其臺北縣新店市○○街八三巷三弄三號八樓之租屋處為警查獲
    ，除在其上開租屋處房間床緣袋內當場查扣施用第二級毒品安非他命所用之玻璃
    球吸食器一個外（施用第二級毒品安非他命部分現由本院另案審理中），經警持
    續搜索結果，並於翌日凌晨三時許，在其上開租屋處房內窗外正下方之一樓遮陽
    棚上，當場查扣甲○○為避免員警查緝自其上開租屋處房內窗戶所向外丟棄，外
    裝臺灣咖啡紙袋，再以臺灣咖啡紙盒包裝掩飾，內以大夾鏈盛裝之第二級安非他
    命一大包及其所有用以分裝第二級毒品安非他命轉售牟利之小夾鏈袋六十五個，
    始知上情。
二、案經臺北市政府警察局萬華分局報請臺灣臺北地方法院檢察署檢察官偵查起訴。
    理    由
一、訊據被告甲○○固不否認有於上開時、地，以十五萬元之代價，向姓名、年籍均
    不詳，綽號「龜仔」之成年男子購買第二級毒品安非他命之事實，然矢口否認涉
    有上開販賣第二級毒品安非他命之犯行，辯稱：購入第二級毒品安非他命係為供
    己施用，並無轉售牟利之意圖等語。然查：
  (一)扣案之玻璃球吸食器一個，以及扣案之臺灣咖啡紙袋、臺灣咖啡紙盒各一個、以
    大夾鏈袋盛裝之第二級毒品安非他命一大包、小夾鏈袋六十五個等物品，均為被
    告所有，藏放於其上開租屋處內之物，其中除扣案之玻璃球吸食器一個係被告於
    上開時、地為警查獲時，經警在其上開租屋處房內床緣袋內所當場起獲者外，餘
    原以臺灣咖啡紙袋外裝，再以臺灣咖啡紙盒包裝掩飾，內以大夾鏈盛裝之第二級
    毒品安非他命一大包及小夾鏈袋六十五個，則均係被告見員警持搜索票上門查緝
    ，情急之下，自其上開租屋處房內窗戶向外丟包棄置，致掉落在上開租屋處房內
    窗外正下方一樓遮陽棚上為警查扣之物等情，業據被告於警詢時坦認：「（警方
    在你房間窗戶正下方一樓遮陽棚上所查獲之安非他命及分裝袋六十五個是誰所有
    ？外包裝如何？另在你房間內發現何物？）警方在我房間窗戶正下方一樓遮陽棚
    上所查獲之安非他命及分裝袋六十五個（小）都是我的，我的安非他命先以大塑
    膠夾鏈袋包裝，放在臺灣咖啡紙盒內，再裝在臺灣咖啡紙袋內，不過因為我是從
    八樓丟下，紙盒、紙袋及塑膠夾鏈袋均已破損。警方另在我房間內床緣袋子內查
    獲安非他命玻璃吸食器一個。」等語綦詳（偵查卷第六頁），並經證人洪晨鍾即
    於上開時、地查獲被告之臺北市政府警察局萬華分局刑事組偵查員於偵查中證述
    在卷（偵查卷第五一頁），而扣案之以大夾鏈袋盛裝之結晶物一大包，送內政部
    警政署刑事警察局鑑驗結果，確檢出甲基安非他命「Methamphetamine」成分，
    純度高達百分之八十七‧三，含外包裝袋毛重三五二‧五０公克，淨重三０一‧
    一八公克，驗後淨重三０一‧一０公克，確屬第二級毒品安非他命無誤，亦有該
    局九十三年九月十七日刑鑑字第０九三０一七五八八四號鑑驗通知書一份附卷可
    稽（偵查卷第七二頁），此外，並有臺灣咖啡紙袋、臺灣咖啡紙盒、第二級安非
    他命一大包（淨重三０一‧一八公克，驗後淨重三０一‧一０公克）、小夾鏈袋
    六十五個扣案及現場查獲照片八張、查獲位置簡圖、現場簡圖各一份在卷可資佐
    證，此部分之事實，洵堪認定。
  (二)被告所持有，市價至少約值三十萬元之扣案第二級毒品安非他命一大包（淨重三
    ０一‧一八公克，驗後淨重三０一‧一０公克），係其於九十三年八月中旬某日
    ，在臺北縣中和市○○路與中和路附近之電玩店內，以十五萬元之低價向姓名、
    年籍均不詳，綽號「龜仔」之成年男子所」購入一節，固經被告於警、偵時及本
    院審理時供述在卷，惟被告辯稱其一次大量購入該包第二級毒品安非他命之目的
    ，係單純為供己施用云云，經核諸被告就其於為警查獲前，施用第二級毒品安非
    他命之數量及向該姓名、年籍均不詳綽號「龜仔」之成年男子購買第二級毒品安
    非他命之平均次數等情，業經被告於上開時、地為警查獲後，解送至臺灣臺北地
    方法院檢察署檢察官偵訊時，供稱：「‧‧‧都用安非他命，約二、三日用一次
    。」、「‧‧‧一星期買一次，一次買二、三千元‧‧‧」、「（你一次用幾公
    克？）一公克用三天。」等語在卷（偵查卷第三一頁、第三二頁），嗣於公訴人
    向本院聲請羈押訊問時，仍為相同之供述，坦稱：平均每公克之第二級毒品安非
    他命約可供其二日所需等語不諱（本院聲羈卷第九頁、第一一頁），迄於本院審
    理時始翻異前詞，改口辯稱：「（買扣案這些安非他命可以用多久？）我一天可
    以用三、五公克，一天用的次數不固定，想到就用，如果工作上要提神幾乎每天
    都用‧‧‧」、「（你跟綽號「龜仔」的人買了一年多安非他命，平均多久買一
    次？）沒有固定時間，平均大概一星期買一次，有時買一、二萬元，差不多十克
    到十五克，我大概可以吸二星期，有時候會一星期就吸完。」云云（本院卷第六
    ０頁、第六二頁），所供各節，非僅與其於偵查中及公訴人向本院聲請羈押訊問
    時，自稱平均每二至三日施用約一公克第二級毒品安非他命之用量，及其每星期
    約購入二千元至三千元之第二級毒品安非他命之數量，相去甚遠，且其供稱平均
    每星期購入「十公克至十五公克」第二級毒品安非他命之數量，亦顯與依其同日
    庭訊時所陳每日平均施用三公克至五公克予以估算，每星期總和計需少則二十一
    公克，多則三十五公克第二級毒品安非他命之用量不符，再參以當事人或證人於
    案發時，在較少權衡利害得失或受他人干預之狀況下所為之供述，依經驗法則，
    均較符合真實，故除有事證可證明當事人或證人嗣後更異之詞與事實相符或其初
    供係屬虛偽者外，自較之事後幾經評估翻異之詞可採，佐此各端，堪認被告嗣於
    本院審理時故意誇大其所需之施用量，提高施用次數之供述，均係意在掩飾其所
    一次購入扣案之第二級毒品安非他命一大包之數量，顯已遠遠超出其平日所需施
    用量之事實，為避免因此遭受不利於己之判斷，所杜撰構編之虛詞，不足採信，
    應以其於偵查中上開所供趨實可採，其於上開時、地為警查獲時，係平均每二至
    三日施用一次，每次施用一公克，每星期用量約為二公克至三公克之第二級毒品
    安非他命無疑。
  (三)準此，足徵被告本身對於第二級毒品安非他命之需求量顯非甚鉅，又被告就其持
    向該姓名、年籍均不詳，綽號「龜仔」之成年男子購買扣案第二級毒品安非他命
    之十五萬元現金來源，時稱：該十五萬元現金均係其向一名為邱慶龍之友人商借
    而來云云（偵查卷第三二頁），嗣又指稱：該十五萬元之購毒現金，除其原有積
    蓄九萬元至十萬元外，另向友人籌措五萬元至六萬元云云（本院卷第六二頁背面
    ），先後供述不一，惟被告在其本身對於第二級毒品安非他命之需求量甚低之情
    形下，於同日內花費高達十五萬元之鉅資，換算其於偵查中及本院審理時供稱其
    從事金飾加工每月約有四萬元至五萬元之收入（偵查卷第三二頁；本院卷第六０
    頁），縱令無須支出任何食、衣、住、行之基本日常生活費用及其每星期固定購
    買二千元至三千元毒品供己施用之額外費用，至少亦耗盡其三個月至四個月之薪
    資，全數持以購買毒品，甚或不惜向人借貸現款，一次大量購買扣案顯已遠逾己
    需，囤積足供其每星期二公克至三公克用量，保守估計長達二年所需之第二級安
    非他命一大包（淨重三０一‧一八公克，驗後淨重三０一‧一０公克），若謂全
    數係備供自己施用，顯與相對於一般單純施用毒品者，通常係以酌己資力狀況，
    分次購買少量毒品施用，待用盡時再行購入為之常情相違，據此已見被告在以低
    價向該姓名、年籍均不詳，綽號「龜仔」之成年男子購買扣案第二級毒品安非他
    命一大包（淨重三０一‧一八公克，驗後淨重三０一‧一０公克）之目的，當必
    另有所圖，抑有進者，倘被告在購毒時非意在販賣而僅欲供己施用，扣案之小夾
    鏈袋六十五個亦非被告用以分裝毒品伺機轉售牟利之用，而係其用以盛裝金飾加
    工之物件，則以被告於警詢時及本院審理時所自承：施用第二級毒品安非他命之
    地點均在其上開租屋處內，故未曾使用扣案之小夾鏈袋攜毒外出施用等情觀之（
    偵查卷第七頁；本院卷第六０頁），扣案之小夾鏈袋六十五個，既屬被告從事金
    飾加工之必備物品之一，理應與其從事金飾加工之工具、成品或半成品等物同時
    存放，要無反與其企圖掩人耳目，故外裝臺灣咖啡紙袋，並以臺灣咖啡紙盒包裝
    掩飾，再內藏扣案之第二級安非他命一大包（淨重三０一‧一八公克，驗後淨重
    三０一‧一０公克）等物併同存放，嗣於上開時、地為免遭警查緝，緊急向外丟
    包致掉落在其上開租屋處一樓遮陽棚上而為警當場查獲之理可言，是以，益徵被
    告在以低價購入扣案第二級毒品安非他命一大包（淨重三０一‧一八公克，驗後
    淨重三０一‧一０公克）之際，除少量擬供己施用之外，餘擬係欲伺機尋找買主
    轉售甚明。又以如前所述，被告先前均係向該姓名、年籍均不詳綽號「龜仔」之
    成年男子每次購買二千元至三千元，重約二公克至三公克之第二級毒品安非他命
    之價格，以及自承扣案第二級毒品安非他命一大包（淨重三０一‧一八公克）市
    價至少約值三十萬元以上之價格計算，每公克第二級毒品安非他命之市價約為一
    千元，惟被告竟以低於市價二分之一亦即十五萬元之低價購入扣案第二級毒品安
    非他命一大包（淨重三０一‧一八公克），換算其購毒成本則約為每公克五百元
    ，因之，被告主觀上顯有分裝轉售俾從中賺取差價取利之意圖，至為灼然。綜此
    ，被告辯稱購毒之目的係全數欲供己施用，並無轉售牟利之意云云，委屬卸責之
    詞，不足採信。從而，本件證據明確，被告上開犯行洵堪認定，應予依法論處。
  (四)又販賣毒品罪，並不以販入後復行賣出為必要，只須以營利為目的，將毒品販入
    或賣出，有一於此，其犯罪即告成立，此與意圖販賣而非法持有毒品罪，乃指意
    圖販賣而販入以外之原因而持有，嗣持有後始意圖販賣者，迥然不同（此有最高
    法院九十一年度台上字第二０四八號判決意旨可資參照）。被告在上開時、地向
    姓名、年籍均不詳，綽號「龜仔」之成年男子販入扣案之第二級毒品安非他命一
    大包（淨重三０一‧一八公克，驗後淨重三０一‧一０公克）之初，既已有分裝
    轉售從中牟利之意圖，已如前述，則其一經販入，販賣第二級毒品安非他命之犯
    行，即已成立，縱其販入後未及賣出前，即為警查獲，亦無礙於該罪之成立。從
    而，本件證據明確，被告上開販賣第二級毒品安非他命之犯行，洵堪認定，應予
    依法論處。
二、核被告所為，係犯毒品危害防制條例第四條第二項之販賣第二級毒品罪。其持有
    第二級毒品安非他命之低度行為為販賣第二級毒品安非他命之高度行為所吸收，
    不另論罪。爰審酌被告犯罪之動機、目的、因一時貪念致罹刑章，販入第二級毒
    品安非他命後，未及售出實際獲利前，即為警查獲，惟所販入扣案之第二級毒品
    安非他命之數量甚鉅，嚴重危害國民身心健康，且於偵查及審理中一再反覆其詞
    ，飾詞狡辯，未見悔意，犯後態度不佳等一切情狀，量處如主文所示之刑。再扣
    案之第二級毒品安非他命一大包（淨重三０一‧一八公克，驗後淨重三０一‧一
    ０公克），絕大部分係備供轉售營利而販入之毒品，其中欲供己施用之部分亦無
    法之明確劃分，均應依毒品危害防制條例第十八條第一項前段規定，諭知沒收銷
    燬之。至扣案之臺灣咖啡紙袋、臺灣咖啡紙盒各一個及小夾鏈袋六十五個，均係
    被告所有之物，亦經被告於本院審理時坦認屬實，而該扣案之臺灣咖啡紙袋、臺
    灣咖啡紙盒各一個，均係被告為藏放及分裝俾便攜持備供轉售第二級毒品安非他
    命之用，均為被告供其販賣第二級毒品所用之物，亦均應依毒品危害防制條例第
    十九條第一項規定，併予宣告沒收。又前述各物既均扣案，即無全部或一部不能
    沒收之問題，自毋庸依同條項規定諭知如全部或一部分不能沒收時，追徵其價其
    價額之必要，附此敘明。另扣案之安非他命玻璃球吸食器一個，雖同為被告所有
    ，然係供其施用第二級毒品安非他命所用之物，亦據被告於警詢及本院審理時供
    述在卷，非被告因犯上開販賣第二級毒品安非他命之罪所得或供其犯該罪所用之
    物，本院自無從併予宣告沒收，附此敘明。
據上論斷，應依刑事訴訟法第二百九十九條第一項前段，毒品危害防制條例第四條第
第二項、第十八條第一項前段、第十九條第一項，判決如主文。
本案經檢察官賴淑芬到庭執行職務。
中　　　華　　　民　　　國　　九十三　　年　　 十二 　　月　　 十六 　　日
                              臺灣臺北地方法院刑事第十五庭
                                  審判長法  官   周祖民
                                        法  官   邱蓮華
                                        法  官   吳麗英
右正本證明與原本無異。
如不服本判決，應於判決送達後十日內向本院提出上訴狀。
                                        書記官   田華仁
中　　　華　　　民　　　國　　九十三　　年　　 十二 　　月　　二十四　　日
附錄本案論罪科刑法條全文
毒品危害防制條例第四條：製造、運輸、販賣第一級毒品者，處死刑或無期徒刑；處
                        無期徒刑者，得併科新臺幣一千萬元以下罰金。
                        製造、運輸、販賣第二級毒品者，處無期徒刑或七年以上
                        有期徒刑，得併科新臺幣七百萬元以下罰金。
                        製造、運輸、販賣第三級毒品者，處五年以上有期徒刑，
                        得併科新臺幣五百萬元以下罰金。
                        製造、運輸、販賣專供製造或施用毒品之器具者，處一年
                        以上七年以下有期徒刑，得併科新臺幣一百萬元以下罰金
                        。
                        前四項之未遂犯罰之。
